【裁判字號】    89,交訴,102
【裁判日期】    900920
【裁判案由】    公共危險
【裁判全文】
台灣台北地方法院刑事判決              八十九年度交訴字第一０二號
    公  訴  人  台灣台北地方法院檢察署檢察官
    被      告  乙○○
右列被告因公共危險案件，經檢察官提起公訴（八十九年度偵字第九三五八號），本
院判決如左：
    主    文
乙○○駕駛動力交通工具肇事，致人受傷而逃逸，處有期徒刑陸月，如易科罰金，以
參佰元折算壹日。
    事    實
一、乙○○係計程車司機，為從事駕駛業務之人，於民國八十八年十二月二十九日上
    午十時三十分許，駕駛車號Ｃ二－五七七號營業小客車，沿台北市○○○路○段
    由南往北方向行駛，途經台北市○○○路○段四一號前，本應注意行車遇有變換
    車道時，應先顯示方向燈光或手勢，依當時情形，亦無不能注意情事，竟疏於注
    意，因亟欲搭載路邊乘客丙○○，未顯示右側方向燈而貿然往右停靠，適有甲○
    ○騎乘車號ＧＩＸ－０五一號重型機車，沿同方向行駛在右後方，見乙○○未顯
    示右側方向燈而突然變換車道，致甲○○閃避不及而撞及乙○○所駕駛車輛之後
    保險桿，造成甲○○人車往左側倒，左腳遭己身騎乘之機車壓住，並因此受有左
    肘及左踝挫擦傷、左大腿挫傷等傷（業務過失傷害部分，於偵查中已撤回告訴）
    。乙○○明知其駕駛動力交通工具肇事，致甲○○左腿遭己身所騎乘之重型機車
    壓住，理應知悉甲○○左腿因此受傷可能性極大，在下車扶正壓在甲○○身上之
    重型機車時，獲知甲○○已利用隨身之行動電話報警後，竟另行興起肇事逃逸之
    不確定故意，以此事乃丙○○與甲○○間之事務，與其無涉為由搪塞，並隨即駕
    駛上開車輛離開，且未採取必要救護措施而逃逸。嗣經甲○○記下車號，並告知
    前來處理之警員，始循線查獲。
二、案經台北市政府警察局文山第二分局報請台灣台北地方法院檢察署檢察官偵查起
    訴。
    理    由
一、訊據被告乙○○雖坦承於右開時地與甲○○發生擦撞，甲○○遭己身所騎乘之機
    車壓住左腿之事實不諱，惟矢口否認有右開肇事逃逸犯行，辯稱：伊有下車察看
    ，機車騎士沒有受傷，所以，才離開云云，然查：右開事實，業據證人甲○○於
    警訊、偵審中指證歷歷，並有道路交通事故調查報告表、交通事故談話紀錄表、
    交通事故補充資料表等資料影本在卷為憑，且證人甲○○受有如事實欄所記載之
    傷等情，亦有國軍松山醫院出具之疾病證明單一紙影本附卷可考。證人甲○○到
    庭證稱：（問：在發生擦撞後被告如何處理？）我騎機車在外側車道上，被告在
    我的左前方內側車道上，可能是看到客人就切到外側車道上沒有打方向燈，我因
    為閃避不及就撞上了，我就跌倒有壓到腳，那時我就馬上拿手機報警，被告馬上
    下來看我，我說我已經打大哥大報警，請他等一下，他說這是我與乘客之間的事
    ，你們自己處理。我就找乘客講，此時被告已經開著計程車走了，沒有辦法攔他
    ，我只記下他的車號而已、（問：被告有無看到你受傷的情形？）應該看到了，
    因為機車往左倒，壓到我的左腳、（問：被告靠近你時，你是否仍被機車壓著﹖
    ）是的等語，以證人甲○○早已於偵查中撤回對被告所涉及之業務過失傷害的告
    訴，自無任何利害關係，證人甲○○所證，尚堪採信，再參酌證人甲○○受傷之
    傷勢均係身體左側受傷及右開重型機車受損情形為左把手撞歪、前車頭撞損等情
    ，足證被告肇事當時應係未顯示右轉方向燈而搶先往右靠停，致騎乘機車在後之
    證人甲○○不及煞閃而撞及被告所駕駛車輛後保險桿，人車因而倒向左側，證人
    甲○○左腿遭所騎乘之機車壓住無誤；又被告將機車扶正時，理應親眼目睹證人
    甲○○左腿尚壓在右開重型機車下，否則，焉有機車尚未扶正證人甲○○已脫離
    所壓住機車之機身之理﹖再被告亦不否認機車壓到證人甲○○左腿上可能會受傷
    等情，參諸右開重型機車左把手撞歪之情形，右開重型機車向左側倒地之力量應
    不小，證人甲○○被壓傷之可能性相對提高，則在被告扶正壓住證人甲○○左腿
    之機車時，理應能判斷證人甲○○受傷可能性極大，其恣任證人甲○○留在肇事
    地點而未加以報警救護，自有肇事逃逸之未必故意。綜上所述，被告所辯，均不
    足採。本件事證明確，犯行洵堪認定。
二、核被告肇事致人受傷逃逸所為，係犯同法第一百八十五條之四肇事逃逸罪。爰審
    酌被告枉顧生命安全無價及其素行、品行、犯罪手段、所生損害、犯後態度等一
    切情狀，量處如文所示之刑，並諭知易科罰金之折算標準。至刑法第四十一條於
    被告行為後法律修正，比較新舊法，新法對於被告較有利，自應適用修正後第四
    十一條第一項前段，附此敘明。
三、據上論斷，應依刑事訴訟法第二百九十九條第一項前段，刑法第二條第一項前段
    、第一百八十五條之四、第四十一條第一項前段，罰金罰鍰提高標準條例第二條
    ，判決如主文。
本案經檢察官蕭方舟到庭執行職務。
中      華      民      國    九十      年      九      月     二十     日
                                  台灣台北地方法院交通法庭
                                      法  官  李  麗  玲
右正本證明與原本無異。
如不服本判決，應於判決送達後十日內向本院提出上訴狀(應抄附繕本)。告訴人
或被害人如對於本判決不服者，應具備理由請求檢察官上訴，其上訴期間之計算
係以檢察官收受判決正本之日期為準。
                                      書記官  江  虹  儀
中      華      民      國    九十     年       九      月   二十一     日
附錄本案論罪科刑法條全文：
刑法第一百八十五條之四：
駕駛動力交通工具肇事，致人死傷而逃逸者，處六月以上五年以下有期徒刑。


司法院資訊處製作；財團法人民間司法改革基金會備份。
